【裁判字號】    99,聲,2176
【裁判日期】    990730
【裁判案由】    聲請具保停止羈押
【裁判全文】
臺灣高等法院刑事裁定                  99年度聲字第2176號
聲  請  人
即  被  告  甲○○
選任辯護人  謝震武律師
            李詩皓律師
上列聲請人因家暴殺人未遂等案件（本院99年度上訴字第1376號
），聲請具保停止羈押，本院裁定如下：
    主  文
聲請駁回。
    理  由
一、本件聲請人即被告甲○○聲請意旨略以：被告所涉犯刑事案
    件於民國99年7月21日辯論終結，被告已獲被害人原諒並達
    成和解，實無理由再羈押被告。又被告為身心障礙人士，患
    有骨髓炎之疾病，因羈押期間反覆發炎感染，需長期服用抗
    生素藥物，以致造成顏面神經受損、臉部神經麻痺等現象之
    副作用。爰請求准予被告交保至醫院接受治療檢查，以免病
    情發生惡化云云。
二、經查：
（一）原審以被告犯剝奪他人行動自由罪2次、預備放火燒燬現
      供人使用之住宅罪1次及恐嚇危害安全罪1次，依序判處被
      告有期徒刑2年6月、2年、8月、1年，應執行有期徒刑6年
      ，並對於被告被訴犯殺人未遂（林金鳳、楊靜瑩部分）、
      恐嚇危害安全（林永豐部分）等罪部分，以其犯罪不能證
      明而為無罪之諭知。嗣被告對原審諭知其有罪部分，檢察
      官對原審諭知被告無罪部分，分別提起第二審上訴。本院
      值日法官於民國99年4月19日訊問被告後，認為被告涉犯
      殺人未遂罪，犯罪嫌疑重大，符合刑事訴訟法第101條第1
      項第1款、第3款之羈押事由，非予羈押，顯難進行審判及
      確保將來刑之執行，有羈押之必要性，裁定予以羈押，本
      院復於99年5月27日以99年度聲字第1180號裁定駁回被告
      具保停止羈押之聲請。本院於99年7月5日訊問被告，對被
      告及其辯護人告知羈押所依據事由，並徵詢被告及其辯護
      人之意見後，認被告涉犯殺人未遂及恐嚇危安罪部分，雖
      經原審諭知無罪，惟檢察官不服原審判決，已敘明具體理
      由提起上訴，且綜觀案內卷證，被告係以潑灑汽油於被害
      人林金鳳之住處及其身上後，手持打火機點燃火苗、將尖
      刀（經原審勘驗結果為刀刃鋒利、尖銳，長23.8公分，刀
      刃最寬處3.2公分，刀柄長12.2公分）架放在被害人楊靜
      瑩脖子上，及對被害人林永豐揮舞尖刀等方式遂行犯罪，
      此經被害人楊金鳳、林靜瑩、林永豐等人於原審具結證述
      明確，復有扣案汽油桶、尖刀可佐。被告犯行於客觀上足
      致被害人林金鳳、楊靜瑩於死地，被告被訴涉犯刑法第27
      1條第2項殺人未遂罪部分，犯罪嫌疑當屬重大。而該罪之
      法定本刑為死刑、無期徒刑或10年以上有期徒刑，被告僅
      係因與林靜瑩感情糾紛，為求與楊靜瑩談判，即自苗栗攜
      帶汽油桶、打火機等危險物品，前往林金鳳住處要求林靜
      瑩出面，且連同在場與其無冤無仇之長輩林金鳳，亦遭被
      告潑灑汽油挾持，造成被害人恐懼萬分，顯見被告情緒控
      制能力嚴重不足，而原審就被告所犯剝奪他人行動自由罪
      、預備放火燒燬現供人使用之住宅罪及恐嚇危害安全罪，
      已依序判處被告有期徒刑2年6月、2年、8月、1年，定執
      行有期徒刑6年在案，被告理性控制行為之自制力既屬不
      佳，又面臨長期自由刑之執行，有相當理由認被告有逃亡
      之虞，被告同時符合刑事訴訟法第101條第1項第3款、第1
      款之羈押事由，且有羈押必要性，裁定自99年7月19日起
      ，對被告延長羈押期間2月在案。
（二）聲請意旨主張被告因長期服用抗生素藥物，致造成顏面神
      經受損、臉部神經麻痺等現象之副作用，需交保以至醫院
      接受治療檢查云云，然查被告因患有慢性骨髓炎疾病，於
      羈押期間均有醫院接受診療及服用抗生素及止痛藥等藥物
      ，自難認為被告現罹有非保外治療難以痊癒之疾病，被告
      雖自稱因服用藥物出現顏面神經受損、臉部神經麻痺等副
      作用，然仍無從據此認定被告具有應即予保外就醫之急迫
      性。而被告擔憂其於羈押期間病情可能惡化，被告亦得病
      情變異時聲請監所戒送前往看診，是均無從執為免除羈押
      強制處分之正當具體事由。至於被告陳稱已獲被害人原諒
      及達成和解乙節，本院於99年7月6日依職權以電話詢問被
      害人林金鳳關於本案意見，其表示仍害怕被告交保在外會
      再為騷擾等語，且縱被告已獲被害人原諒及達成民事上之
      和解，亦難據此推翻被告具有前述刑事訴訟法第101條第1
      項第1款、第3款羈押事由與羈押必要性，為使後續審判程
      序及將來刑罰之執行得以順利進行，自有對被告繼續羈押
      之必要。
三、綜上所述，本件被告仍存有羈押事由並具羈押必要性，復無
    刑事訴訟法第 114條各款所列之不得駁回停止羈押聲請之情
    形，被告聲請具保停止羈押，無從准許，應予駁回。
據上論斷，應依刑事訴訟法第220條，裁定如主文。
中    華    民    國    99    年    7     月    30    日
                 刑事第十三庭  審判長法  官  曾德水
                                     法  官  崔玲琦
                                     法  官  陳恆寬
以上正本證明與原本無異。
如不服本裁定，應於收受送達後五日內向本院提出抗告狀。
                                     書記官  黃家麟
中    華    民    國    99    年    8     月    3     日

司法院資訊處製作；財團法人民間司法改革基金會備份。
